臺灣板橋地方法院刑事判決　　　　　　　 94年度訴字第845號
公　訴　人　臺灣板橋地方法院檢察署檢察官
被　　　告　甲○○
上列被告因違反毒品危害防制條例案件，經檢察官提起公訴（九
十四年度核退毒偵字第三六三號），本院受命法官行準備程序中
，被告為有罪陳述，由合議庭裁定由受命法官獨任進行簡式審判
程序，本院判決如下：
    主  文
甲○○施用第一級毒品，累犯，處有期徒刑壹年月。扣案之海
洛因壹包（淨重零點零肆公克）沒收銷燬之。
    事  實
一、甲○○因違反肅清煙毒條例案件，經本院以八十七年度訴緝
    字第七號判決判處有期徒刑三年二月確定，自八十七年九月
    十一日起算刑期，指揮書執行完畢日期為九十年八月十六日
    ，於八十九年四月十八日假釋交付保護管束，於假釋期間內
    ，因施用毒品案件，經送觀察勒戒有繼續施用毒品傾向，經
    本院以九十年度毒聲字第四六五三號裁定令入戒治處所施以
    強制戒治一年，於九十一年十二月十二日強制戒治執行完畢
    ，由臺灣板橋地方法院檢察署檢察官於九十二年二月二十七
    日以九十二年度戒毒偵字第五九號不起訴處分確定。上開假
    釋經撤銷，應執行殘刑有期徒刑一年二月二十七日，於九十
    三年三月十日執行完畢（構成累犯）。又因施用毒品案件，
    經同署檢察官以九十三年度核退毒偵字第八七八號提起公訴
    ，本院以九十三年度訴字第一六○一號判決判處有期徒刑一
    年，甫於九十三年十一月十八日確定（現於臺灣臺北監獄臺
    北分監執行中，該部分不構成累犯）。仍不知悔改，明知海
    洛因經毒品危害防制條例列為第一級毒品，不得施用、持有
    ，竟於強制戒治執行完畢釋放後五年內之九十三年十二月六
    日十八、十九時許，在臺北縣三峽鎮○○路二百九十九號四
    樓住處內（起訴書誤載為九十三年十二月七日十九時八分許
    ，為警採尿前二十六小時內某時，在不詳處所，施用第一級
    毒品，經蒞庭檢察官當庭更正），將海洛因摻水放入注射針
    筒，再注射至體內之方式施用第一級毒品海洛因一次。嗣於
    同年月七日十七時二十分許，在臺北縣鶯歌鎮○○路二十九
    巷一號前，為警查獲，扣得第一級毒品海洛因一包（淨重零
    點零四公克）。
二、案經臺北縣政府警察局三峽分局報請臺灣板橋地方法院檢察
    署檢察官偵查起訴。
    理  由
一、訊據被告甲○○對於施用第一級毒品之犯行坦承不諱，其查
    獲時採渠尿液送檢驗結果，呈鴉片類及嗎啡陽性反應（按海
    洛因係由嗎啡經化學合成而製得，經注射進入人體後，因代
    謝而分解又生成嗎啡，因此施打海洛因後，由尿液中檢驗結
    果仍為嗎啡反應），有卷附之臺灣檢驗科技股份有限公司九
    十三年十二月十三日濫用藥物尿液檢驗報告一份。扣案之白
    粉一包（淨重零點零四公克），含第一級第六項毒品海洛因
    成分，有法務部調查局九十四年一月十四日調科壹字第○六
    ○○○九三○二號鑑定通知書足以佐證，被告自白核與事實
    相符。被告曾因施用毒品案件，經送觀察勒戒有繼續施用毒
    品傾向，經本院以九十年度毒聲字第四六五三號裁定令入戒
    治處所施以強制戒治，於九十一年十二月十二日強制戒治執
    行完畢，由臺灣板橋地方法院檢察署檢察官於九十二年二月
    二十七日以九十二年度戒毒偵字第五九號不起訴處分確定，
    有上開不起訴處分書、臺灣高等法院被告前案紀錄表一份在
    卷可按，被告於強制戒治執行完畢釋放五年內再犯本件施用
    毒品犯行，本件事證已甚明確，其犯行堪以認定。
二、按海洛因經毒品危害防制條例列為第一級毒品，不得施用、
    持有，被告甲○○於強制戒治執行完畢釋放後五年內再犯本
    件施用毒品犯行，核其所為係犯毒品危害防制條例第十條第
    一項之施用第一級毒品罪。被告持有海洛因之低度行為，已
    為其進而施用之高度行為所吸收，不復另論。被告因違反肅
    清煙毒條例案件，經本院以八十七年度訴緝字第七號判決判
    處有期徒刑三年二月確定，甫於九十三年三月十日執行完畢
    ，有臺灣高等法院被告前案紀錄表一份在卷可參，其於受有
    期徒刑執行完畢五年以內，再犯本件有期徒刑以上之罪，為
    累犯，依刑法第四十七條規定加重其刑。爰審酌被告前經觀
    察勒戒、強制戒治仍未戒斷毒癮、施用毒品戕害個人身心，
    未對社會大眾造成危害、犯罪後坦承犯行態度尚佳等一切情
    狀，處如主文所示之刑，以資懲儆。扣案之海洛因一包（淨
    重零點零四公克），為查獲之第一級毒品，業如前述，依毒
    品危害防制條例第十八條第一項前段規定宣告沒收銷燬之。
三、末按除被告所犯為死刑、無期徒刑、最輕本刑為三年以上有
    期徒刑之罪或高等法院管轄第一審案件者外，於前條第一項
    程序進行中，被告先就被訴事實為有罪之陳述時，審判長得
    告知被告簡式審判程序之旨，並聽取當事人、代理人、辯護
    人及輔佐人之意見後，裁定進行簡式審判程序，刑事訴訟法
    第二百七十三條之一第一項定有明文。查本件被告涉犯之罪
    ，法定刑非最輕本刑為三年以上有期徒刑之罪，且被告就被
    訴事實為有罪之陳述，經告知被告簡式審判程序之旨，被告
    及公訴人對於本件改依簡式審判程序審理亦均表示無意見，
    是本院即依前揭刑事訴訟法規定，裁定本件進行簡式審判程
    序，附此敘明。
據上論斷，應依刑事訴訟法第二百七十三條之一條第一項、第二
百九十九條第一項前段，毒品危害防制條例第十條第一項、第十
八條第一項前段、第二十三條第二項，刑法第十一條前段、第四
十七條，判決如主文。
本案經檢察官鄧媛到庭執行職務。
中　　華　　民　　國　　94　　年　　5 　　月　　25　　日
                  刑事第六庭    法　官  絲鈺雲
以上正本證明與原本無異
如不服本判決應於送達後10日內向本院提出上訴狀
                                書記官　葉子榕
中　　華　　民　　國　　94　　年　　5 　　月　　26　　日
附錄本案論罪科刑法條全文：
毒品危害防制條例第十條
施用第一級毒品者，處六月以上五年以下有期徒刑。
施用第二級毒品者，處三年以下有期徒刑。
